【裁判字號】    92,訴,246
【裁判日期】    920226
【裁判案由】    毒品危害防制條例
【裁判全文】
臺灣臺中地方法院刑事判決                          九十二年度訴字第二四六號
    公  訴  人  臺灣臺中地方法院檢察署檢察官
    被      告  甲○○  男  二.
右列被告因毒品危害防制條例案件，經檢察官提起公訴（九十一年度毒偵字第三八九
五號），本院判決如左：
    主  文
甲○○連續施用第一級毒品，處有期徒刑捌月。扣案之沾有海洛因殘渣之吸管壹支，
沒收銷燬之；注射針筒貳支，沒收。
    事  實
一、甲○○曾於民國八十九年間，因施用毒品案件，經臺灣南投地方法院於八十九年
    八月九日以八十九年度毒聲字第一三四六號裁定送觀察、勒戒後，認無繼續施用
    毒品之傾向，而由臺灣南投地方法院檢察署檢察官於八十九年九月十一日以八十
    九年度毒偵字第一四三０號為不起訴處分，於八十九年九月十八日公告確定。詎
    甲○○於上開不起訴處分確定後五年內，又基於施用第一級毒品海洛因之概括犯
    意，自九十一年十月間某日起至同年十二月二日止，在臺中市○○街五十四之三
    號等處，將第一級毒品海洛因摻以食鹽水，再以注射針筒注射之方式，連續多次
    施用第一級毒品海洛因。嗣於九十一年十二月四日二時三十分許，在上址為警查
    獲，並扣得沾有海洛因殘渣之吸管一支及注射針筒二支，經臺灣臺中地方法院檢
    察署檢察官聲請送觀察、勒戒，本院於九十一年十一月四日以九十一年度毒聲字
    第三三八六號裁定送觀察、勒戒後，認有繼續施用毒品之傾向。
二、案經臺中市警察局第二分局移送臺灣臺中地方法院檢察署檢察官偵查起訴。
    理  由
一、右揭事實，業經被告甲○○自白不諱，並有扣案之沾有海洛因殘渣之吸管一支及
    注射針筒二支可資佐證，且被告於九十一年十二月四日為警查獲時，在警局中所
    採集之尿液，經送請私立中山醫院附設孫中山紀念醫院檢驗藥物檢測中心檢驗，
    其結果呈鴉片類藥物陽性反應，另送請臺中市衛生局檢驗，其結果則呈嗎啡及甲
    基安非他命陽性反應，分別有該醫院篩檢報告及該局煙毒尿液檢驗成績書各一紙
    附卷可稽。又被告因本件施用毒品犯行，經本院裁定送觀察、勒戒後，臺灣臺中
    看守所附設勒戒處所評定結果，認被告有繼續施用毒品傾向，則有臺灣臺中看守
    所九十一年十二月二十四日中所正衛字第０九一０００四０三七號函附之有無繼
    續施用毒品傾向證明書、本院九十一年度毒聲字第三三八六號刑事裁定各一份足
    參。被告自白於右揭時、地施用第一級毒品海洛因，核與事實相符，堪予信採。
二、被告前於八十九年間因施用毒品案件，經臺灣南投地方法院裁定送觀察、勒戒後
    ，認無繼續施用毒品之傾向，而由臺灣南投地方法院檢察署檢察官於八十九年九
    月十一日以八十九年度毒偵字第一四三０號為不起訴處分，於八十九年九月十八
    日公告確定一節，有臺灣高等法院被告全國前案紀錄表、臺灣臺中地方法院檢察
    署刑案資料查註紀錄表、全國施用毒品案件記錄表、不起訴處分書等在卷可按。
    其於上開不起訴處分確定後五年內，再次連續施用第一級毒品海洛因多次，且經
    臺灣臺中臺中看守所附設勒戒所執行觀察、勒戒後，認其有繼續施用毒品傾向，
    已詳如前述，足見被告本件施用第一級毒品海洛因，確係在前次施用毒品犯行不
    起訴處分後五年內所再犯。本件事證明確，被告右揭連續施用第一級毒品海洛因
    之犯行，堪予認定。
三、按海洛因係毒品危害防制條例第二條第二項第一款所列之第一級毒品，不得非法
    施用。被告施用海洛因，核其所為，係犯毒品危害防制條例第十條第一項之施用
    第一級毒品海洛因罪。被告持有第一級毒品海洛因後，進而施用，其持有之低度
    行為應為施用之高度行為所吸收，不另論其持有第一級毒品罪。被告先後多次施
    用第一級毒品海洛因，時間緊接，觸犯構成要件相同之罪名，顯係基於概括犯意
    為之，應依連續犯規定論以一罪，並依法加其刑。爰審酌被告前於八十九年間因
    施用毒品，經送觀察、勒戒及不起訴處分後，仍不知戒惕，竟又再次施用第一級
    毒品海洛因，無視於毒品對於自身健康之戕害及國家對於杜絕毒品犯罪之禁令。
    惟施用毒品係自戕行為，犯罪手段尚屬平和，亦未因此而危害他人，所生損害非
    大，且被告於警訊、偵查及本院審理期間均能坦承犯行，態度良好，且基於施用
    毒品者均有相當程度之成癮性及心理依賴，其犯罪心態與一般刑事犯罪之本質並
    不相同，容應以「病人」之角度為考量，並輔以適當之醫學治療及心理矯治為宜
    等一切情狀，量處如主文所示之刑，以示懲儆。扣案之沾有海洛因殘渣之吸管一
    支，因海洛因與吸管無法析離，應依毒品危害防制條例第十八條第一項規定，沒
    收銷燬之。另注射針筒二支為被告所有，且係供其犯罪所用之物，業據被告供明
    在卷，應依刑法第三十八條第一項第二款宣告沒收之。
四、末查，被告於警局中所採之尿液，經送請私立中山醫院附設孫中山紀念醫院檢驗
    藥物檢測中心檢驗，其結果呈鴉片類藥物陽性反應，安非他命類藥物則無陽性反
    應，然送請臺中市衛生局檢驗，其結果則呈嗎啡及甲基安非他命陽性反應，分別
    有該醫院篩檢報告及該局煙毒尿液檢驗成績書各一紙附卷可憑。於本院審理中，
    被告則供稱：「我沒有施用安非他命，可能是朋友吸食我在旁邊，所以尿液檢驗
    有甲基安非他命反應。」（本院九十二年二月十二日審判筆錄）。然被告此部分
    犯嫌未經起訴，其是否另涉犯施用第二級毒品安非他命犯行，自應由公訴人另行
    處理，併此敘明。
據上論斷，應依刑事訴訟法第二百九十九條第一項前段，毒品危害防制條例第十條第
一項、第二十條第三項前段、第十八條第一項，刑法第十一條前段、第五十六條、第
三十八條第一項第二款，判決如主文。
中      華      民      國      九十二      年    二    月    二十六    日
                                  臺灣臺中地方法院刑事第三庭
                                      法  官  林  三  元
右正本證明與原本無異。
如不服本判決，應於送達後十日內向本院提出上訴狀（須附繕本），上訴於臺灣高等
法院臺中分院。
                                      書記官
中      華      民      國      九十二      年    二    月    二十六    日
附錄論罪科刑法條
毒品危害防制條例第十條第一項：
施用第一級毒品者，處六月以上五年以下有期徒刑。


司法院資訊處製作；財團法人民間司法改革基金會備份。
